---
title: "limpieza de datos"
author: "Cristopher"
date: "7/2/2021"
output: html_document
---

```{r setup, include=FALSE}
knitr::opts_chunk$set(echo = TRUE)
```

```{r message=FALSE, echo=FALSE,results='asis',warning=FALSE}
library(kableExtra)
library(knitr)

### Cargamos las librerias 
library(geonames) ### Geonames es una libreria de libre acceso y requiere crear un cuenta
library(ggplot2)
library(dplyr)
rutas.df <- read.csv("cdmx_transporte_raw.csv")
kable(t(round(as.array(summary(rutas.df$trip_duration_hrs)),4))) %>%
  kable_material(c("striped", "hover"))

kable(t(round(as.array(summary(rutas.df$dist_km)),digit = 2))) %>%
  kable_material(c("striped", "hover"))

kable(t(round(as.array(summary(rutas.df$wait_min)),4))) %>%
  kable_material(c("striped", "hover"))

a<-read.csv("cdmx_transporte_clean3.csv")
kable(t(round(as.array(summary(a$trip_duration_hrs)),4))) %>%
  kable_material(c("striped", "hover"))

kable(t(round(as.array(summary(a$dist_km)),4))) %>%
  kable_material(c("striped", "hover"))

kable(t(round(as.array(summary(a$wait_min)),4))) %>%
  kable_material(c("striped", "hover"))

t1<-as.array(summary(rutas.df$trip_duration_hrs))
t2<-as.array(summary(rutas.df$dist_km))
t3<-as.array(summary(rutas.df$wait_min))

t4<-as.array(summary(a$trip_duration_hrs))
t5<-as.array(summary(a$dist_km))
t6<-as.array(summary(a$wait_min))

c1<-rbind.data.frame(round(t1*60,2),round(t4*60,2))
c2<-rbind.data.frame(round(t2,2),round(t5,2))
c3<-rbind.data.frame(round(t3,2),round(t6,2))

nombres<-names(t1)

names(c1) <- nombres
names(c2) <- nombres
names(c3) <- nombres

rownames(c1) <- c("Antes", "Despues")
rownames(c2) <- c("Antes", "Despues")
rownames(c3) <- c("Antes", "Despues")


kable(c1, caption = "<b>Duración del viaje min<b>") %>%
  kable_material(c("striped", "hover"))

kable(c2, caption = "<b>Distancia del viaje km<b>") %>%
  kable_material(c("striped", "hover"))

kable(c3, caption = "<b>Tiempo de espera min<b>") %>%
  kable_material(c("striped", "hover"))
