---
title: "añadir_nunicipios_cdmx_uber_taxis"
author: "Cristopher"
date: "6/2/2021"
output: html_document
---

```{r setup, include=FALSE}
knitr::opts_chunk$set(echo = TRUE)
```

```{r message=FALSE, echo=FALSE,results='asis',warning=FALSE}
library(kableExtra)
library(knitr)

### Cargamos las librerias 
library(geonames) ### Geonames es una libreria de libre acceso y requiere crear un cuenta
library(ggplot2)
library(dplyr)


### Cargamos la base de datos
cdmx.rutas<-read.csv("cdmx_rutas_municipios_save.csv")

### Vemos la información de la base de datos
#head(cdmx.rutas); tail(cdmx.rutas); summary(cdmx.rutas); dim(cdmx.rutas);

kable(head(cdmx.rutas[,c(2,3,11:15)])) %>% kable_styling(full_width = F)

###

### Vemos la información de la base de datoshead(cdmx.rutas); tail(cdmx.rutas); summary(cdmx.rutas); dim(cdmx.rutas);

### Seleccionamos los orgines y destino

### Origen
origen <- cdmx.rutas[,c("pickup_longitude","pickup_latitude")]
kable(head(origen), caption = "Lat/Lng de origen") %>% kable_styling(full_width = F)

### Destino
destino <- cdmx.rutas[,c("dropoff_longitude","dropoff_latitude")]
kable(head(destino), caption = "Lat/Lng de destino") %>% kable_styling(full_width = F)

### Mediante GNfindNearbyPostalCodes realizamos una prueba para obter el municipio
### Para utilizar geonames creamos una cuenta previamente
options(geonamesUsername="cristophercano")

### Municipio de origen
mun.origen.1<-GNfindNearbyPostalCodes(lat = origen[1,2], lng=origen[1,1],radius = "10", maxRows = "1", style = "MEDIUM")

### Almacenamos solo el nombre del municipio de origen
nombre.mun.o <- mun.origen.1$adminName2


##La variable que nos devuelve es adminName2
kable(paste("municipio de origen: ",nombre.mun.o), caption = "Municipio de origen") %>% kable_styling(full_width = F)

### Municipio de destino
mun.destino.1<-GNfindNearbyPostalCodes(lat = destino[1,2], lng=destino[1,1], radius = "10", maxRows = "1", style = "MEDIUM")

### Almacenamos solo el nombre del municipio de origen
nombre.mun.d <- mun.destino.1$adminName2

##La variable que nos devuelve es adminName2
kable(paste("municipio de destino: ",nombre.mun.d), caption = "Municipio de destino") %>%
  kable_styling(full_width = F)


kable(mun.origen.1, caption = "Todos los datos del municipio de origen") %>%
  kable_styling(full_width = F)

kable(mun.destino.1, caption = "Todos los datos del municipio de destino") %>%
  kable_styling(full_width = F)
